【裁判字號】    95,交訴,15
【裁判日期】    950616
【裁判案由】    公共危險
【裁判全文】
臺灣板橋地方法院刑事判決              95年度交訴字第15號
公  訴  人  臺灣板橋地方法院檢察署檢察官
被      告  甲○○
                   （另案在臺灣臺北監獄執行中）
上列被告因公共危險案件，經檢察官提起公訴（九十四年度偵字
第一六○七六號），被告於本院準備程序中就被訴之事實為有罪
之陳述，經本院合議庭裁定由受命法官獨任進行簡式審判程序審
理，判決如下：
    主  文
甲○○駕駛動力交通工具肇事，致人受傷而逃逸，累犯，處有期
徒刑柒月。
    事  實
一、甲○○前因違反懲治盜匪條例案件，經臺灣臺北地方法院於
    民國八十六年十一月二十一日以八十六年度訴字第二三二七
    號判決判處有期徒刑七年四月，嗣分別經臺灣高等法院以八
    十六年度上訴字第六五二五號判決及最高法院以八十七年度
    臺上字第一五七五號判決上訴駁回，而於八十七年五月七日
    判決確定，同年月二十六日入監執行後，於九十一年四月十
    一日縮短刑期假釋出監，所餘刑期付保護管束，迄九十三年
    十月十五日保護管束期滿，未經撤銷假釋，所餘刑期視為已
    執行完畢。
二、甲○○竟不知悛悔警惕，於九十四年五月二十五日下午九時
    十分許，駕駛車牌號碼ＡＹ─一六○六號自用小客車，沿臺
    北縣永和市○○路由南往北方向行駛，原擬左轉進入臺北縣
    永和市○○路六十七巷，因巷口遭其他車輛阻塞，乃迴轉由
    同路由北往南方向欲改道行駛，本應注意汽車迴車前，應暫
    停並顯示左轉燈光或手勢，看清有無來往車輛，並注意行人
    通過，始得迴轉，並應注意車前狀況，隨時採取必要之安全
    措施，而當時天候晴，夜間有照明光線，路面乾燥無障礙物
    ，視距良好，並無不能注意之情形，竟疏未注意，即貿然迴
    轉，適有乙○○騎乘車牌號碼ＣＭＵ─○五二號重型機車沿
    臺北縣永和市○○路由北往南方向行駛至該巷口，甲○○駕
    駛之上開自用小客車左前車頭因而不慎撞擊乙○○駕駛之上
    開機車之左側車身，致乙○○人車倒地，因而受有肘、前臂
    、腕、髖、大腿、小腿及踝之表淺損傷、腦震盪未伴有意識
    喪失之傷害（過失傷害部分另經檢察官為不起訴處分）。甲
    ○○明知其所駕駛之動力交通工具肇事致人受傷，於肇事後
    竟未停留現場處理善後並加以救護，僅暫時停車並公然以三
    字經辱罵乙○○（公然侮辱部分未據告訴），旋即駕車逃離
    現場。嗣經乙○○同行之友人陳威齊、劉介穎記下肇事車輛
    車號報警處理，始為警循線傳喚甲○○到案詢問而查悉上情
    。
三、案經乙○○訴由臺北縣政府警察局永和分局報告臺灣板橋地
    方法院檢察署檢察官偵查起訴，經甲○○於本院準備程序中
    就被訴之事實為有罪之陳述，本院合議庭裁定由受命法官獨
    任進行簡式審判程序審理。
    理  由
壹、程序方面
    刑事訴訟法第二百七十三條之一第一項規定除被告所犯為死
    刑、無期徒刑、最輕本刑為三年以上有期徒刑之罪、或高等
    法院管轄第一審案件者外，於審判期日前之程序進行中，被
    告先就被訴事實為有罪之陳述時，審判長得告知被告簡式審
    判程序之旨，並聽取當事人、代理人、辯護人及輔佐人之意
    見後，裁定進行簡式審判程序。本案被告甲○○被訴公共危
    險案件，非前開不得進行簡式審判程序之案件，經被告於本
    院審理時就被訴之事實為有罪之陳述，且經本院告知被告簡
    式審判程序之旨，聽取被告及檢察官之意見後，爰依刑事訴
    訟法第二百七十三條之一第一項規定裁定改依簡式審判程序
    審判之，先予敘明。
貳、實體方面
一、犯罪事實之認定：
  (一)上揭事實，業據被告於本院準備程序及審理時均坦承不諱，
    復經證人即告訴人乙○○、陳威齊、劉介穎分別於警詢及檢
    察官偵查時證述明確（見偵查卷第十頁以下、第二十頁以下
    、第五十二頁以下），並有告訴人乙○○之耕莘醫院永和分
    院診斷證明書一紙、道路交通事故調查報告表三紙及被告於
    案發當時所駕駛車牌號碼ＡＹ─一六○六號自用小客車之照
    片六幀在卷可憑（見偵查卷第十四頁以下、第三十頁以下、
    第三十八頁以下）。
  (二)是由上開補強證據，足資擔保被告於本院審理中所為前開任
    意性自白具有相當程度之真實性，而得使本院確信被告前述
    自白與事實相符，足證被告確有上揭犯行。本件事證明確，
    被告上揭犯行堪以認定，應依法論科。
二、論罪科刑之法律適用：
    核被告所為，係犯刑法第一百八十五條之四之肇事逃逸罪。
    又被告前因違反懲治盜匪條例案件，經臺灣臺北地方法院於
    八十六年十一月二十一日以八十六年度訴字第二三二七號判
    決判處有期徒刑七年四月，嗣分別經臺灣高等法院以八十六
    年度上訴字第六五二五號判決及最高法院以八十七年度臺上
    字第一五七五號判決上訴駁回，而於八十七年五月七日判決
    確定，同年月二十六日入監執行後，於九十一年四月十一日
    縮短刑期假釋出監，所餘刑期付保護管束，迄九十三年十月
    十五日保護管束期滿，未經撤銷假釋，所餘刑期視為已執行
    完畢，此有臺灣高等法院被告前案紀錄表一份附卷可按，其
    受有期徒刑之執行完畢後，五年以內再犯本件有期徒刑以上
    之罪，為累犯，應依刑法第四十七條之規定加重其刑。爰審
    酌被告肇事致人受傷，竟未停留現場處理善後並給予傷者必
    要之救助，或迅速報警處理，反而逃逸離去，陷被害人於求
    援無著及求償無門之危險，實應予非難，兼衡告訴人乙○○
    所受之傷勢，及其犯後坦承犯行、頗具悔意之態度等一切情
    狀，量處如主文所示之刑，以資懲儆。
據上論斷，應依刑事訴訟法第二百七十三條之一第一項、第二百
九十九條第一項前段，刑法第一百八十五條之四、第四十七條，
判決如主文。
本案經檢察官丙○○到庭執行職務。
中  華  民  國    九十五    年    六    月    十六    日
                  刑事第九庭    法  官  張筱琪
以上正本證明與原本無異
如不服本判決應於送達後十日內向本院提出上訴狀
                                書記官  廖舜宜
中  華  民  國    九十五    年    六    月    十六    日
附錄本案論罪科刑法條全文：
刑法第一百八十五條之四
駕駛動力交通工具肇事，致人死傷而逃逸者，處六月以上五年以
下有期徒刑。


司法院資訊處製作；財團法人民間司法改革基金會備份。
